【裁判字號】    95,訴,394
【裁判日期】    950929
【裁判案由】    毒品危害防制條例
【裁判全文】
臺灣苗栗地方法院刑事判決               95年度訴字第394號
公  訴  人  臺灣苗栗地方法院檢察署檢察官
被      告  甲○○
                      號
上列被告因違反毒品危害防制條例案件，經檢察官提起公訴（95
年度毒偵字第647號、95年度毒偵字第764號），及移送併案審理
（95年度毒偵字第1166號），本院依簡式審判程序，判決如下：
    主  文
甲○○連續施用第一級毒品，處有期徒刑柒月，扣案之第一級毒
品海洛因拾壹包（淨重伍點肆壹公克、空包裝重參點參公克）沒
收銷燬之；又連續施用第二級毒品，處有期徒刑參月，扣案之第
二級毒品安非他命貳包（含袋計重約零點壹伍公克）沒收銷燬之
、吸食器貳組沒收。應執行有期徒刑玖月，扣案之第一級毒品海
洛因拾壹包（淨重伍點肆壹公克、空包裝重參點參公克）、第二
級毒品安非他命貳包（含袋計重約零點壹伍公克）均沒收銷燬之
，吸食器貳組沒收。
    犯罪事實及理由
一、犯罪事實：
（一）甲○○前因施用毒品案件，經送觀察、勒戒後，認無繼續
      施用毒品之傾向，業經臺灣苗栗地方法院檢察署檢察官於
      民國94年6 月10日執行完畢釋放，並以94年度毒偵字第65
      6 號及94年度毒偵字第796 號為不起訴處分確定。
（二）詎其仍不知悔改，自上開觀察、勒戒執行完畢釋放日起算
      5 年內，基於施用第一級毒品海洛因之概括犯意，自95年
      2 月16日起至95年6 月22日某時許止，在苗栗縣苗栗市○
      ○里○○鄰○○○街101 號住處，連續施用第一級毒品海洛
      因多次。另基於施用第二級毒品安非他命之概括犯意，自
      95年4 月中旬某日起，至95年6 月22日某時許止，在上述
      住處，連續施用第二級毒品安非他命多次。
（三）經警先後於下列時間查獲：
    1.於95年4月28日22時50分許，在公館鄉園緣汽車旅館502號
      房為警查獲，並扣得其所持有之安非他命2 包計0.15公克
      （含袋重）。
    2.於95年5 月26日14時37分許，在苗栗縣苗栗市○○里○○鄰
      ○○○街101 號住處為警查獲，並扣得其所持有之海洛因
      11包（淨重5.41公克、空包裝重3.3 公克）、安非他命吸
      食器2 個。
    3.於95年6 月23日15時許，在苗栗縣苗栗市○○路889 號4
      樓「泉順賓館」第508 號房內，為警執行臨檢並採集尿液
      檢體送驗後查獲。
二、證據名稱
（一）被告於偵、審中之自白。
（二）苗栗縣警察局苗栗分局偵辦違反毒品危害防制條例案件嫌
      疑人尿液檢體編號95A129、95A158對照表及濫用藥物尿液
      檢驗監管紀錄表各1份。
（三）中山醫學大學附設醫院檢驗科藥物檢測中心95年5 月11日
      出具之尿液檢驗報告1 份。
（四）中山醫學大學附設醫院檢驗科藥物檢測中心95年6月8日出
      具之尿液檢驗報告1份。
（五）查獲現場及毒品照片9張。
（六）苗栗縣警察局刑警大隊偵辦毒品案尿液鑑驗代碼95F094對
      照表、被告甲○○立具之濫用藥物尿液檢體監管紀錄表各
      1份。
（七）中山醫學大學附設醫院檢驗科藥物檢測中心95年7月6日出
      具之尿液檢驗報告1份。
（八）苗栗縣警察局苗栗分局查獲涉嫌毒品危害防制條例毒品初
      步鑑驗報告單2份。
（九）法務部調查局95年7 月5 日調科壹字第990001576 號鑑定
      通知書1 份。
（十）臺灣高等法院被告前案紀錄表、臺灣苗栗地方法院檢察署
      刑案資料查註紀錄表、全國施用毒品案件紀錄表、法務部
      全國檢察官線上查詢人犯在監所最新資料報表、受觀察勒
      戒人毒品及前科紀錄簡列表各1份。
三、按被告行為後，刑法第56條連續犯之規定，業於94年1月7日
    修正公布刪除，並於95年7月1日施行，則被告之犯行，因行
    為後新法業已刪除連續犯之規定，此刪除雖非犯罪構成要件
    之變更，但顯已影響行為人刑罰之法律效果，自屬法律有變
    更，依新法第2條第1項規定，比較新、舊法結果，仍應適用
    較有利於被告之行為時法律即舊法論以連續犯（最高法院95
    年第8 次刑事庭會議決議參照）。再按修正前刑法第51條規
    定：「數罪併罰，分別宣告其罪之刑，依左列各款定其應執
    行者：」其中第5 款規定：「宣告多數有期徒刑者，於各刑
    中之最長期以上，各刑合併之刑期以下，定其刑期。但不得
    逾二十年。」修正後刑法第51條第5 款規定：「宣告多數有
    期徒刑者，於各刑中之最長期以上，各刑合併之刑期以下，
    定其刑期。但不得逾三十年。」比較結果，修正後刑法並非
    較有利於行為人，依刑法第2 條第1 項前段之規定，仍應依
    修正前刑法，定其應執行之刑。
四、沒收：
（一）扣案之第一級毒品海洛因11包（淨重5.41公克）、第二級
      毒品安非他命2 包（含袋重約1.5 公克）均為毒品，應依
      毒品危害防制條例第18條第1 項前段規定宣告沒收並銷燬
      之。
（二）另扣案之吸食器2 組，係被告所有且供施用第二級毒品犯
      罪所用之物一節，業據被告供述在卷，應依刑法第38條第
      1 項第2 款併予宣告沒收。
五、應適用法條：
（一）刑事訴訟法第273 條之1 第1 項、第299 條第1 項前段、
      第310 條之2 、第454 條第1 項。
（二）毒品危害防制條例第10條第1 項、第2 項、第18條第1 項
      前段。
（三）刑法第2 條第1 項前段、第11條、第38條第1 項第2 項，
      修正前刑法第56條、第51條第5 款。
本案經檢察官黃俊鳴到庭執行職務。
中    華    民    國    95    年    9     月    29    日
                  刑事第二庭    法  官  林燦都
以上正本與原本無異
如不服本判決應於送達後10日內向本院提出上訴狀。
                                書記官  陳建分
中    華    民    國    95    年    9     月    29    日
附錄本案論罪科刑法條
毒品危害防制條例第10條第1項
施用第一級毒品者，處6月以上5年以下有期徒刑。
施用第二級毒品者，處3年以下有期徒刑。


司法院資訊處製作；財團法人民間司法改革基金會備份。
